臺灣臺南地方法院民事裁定　九十三年度小上字第四○號
　　上　訴　人　　甲○○
　　被上訴人　　　台南市政府
　　法定代理人　　許添財
　　訴訟代理人　　蘇文奕律師
　　複　代理人　　陳郁芬律師
右當事人間請求給付租金事件，上訴人對於中華民國九十三年九月二十二日本院臺南
簡易庭九十三年度南小字第一六九二號第一審判決提起上訴，本院裁定如左：
  　主　　　文
上訴駁回。
第二審訴訟費用由上訴人負擔。
    理      由
一、按對於小額程序之第一審裁判之上訴，非以其違背法令為理由，不得為之，民事
    訴訟法第四百三十六條之二十四第二項定有明文。所謂判決違背法令係指判決不
    適用法規或適用不當者而言。且依同法第四百三十六條之二十五規定，上訴狀應
    記載上訴理由，並表明原判決所違背之法令及其具體內容，以及依訴訟資料可認
    為原判決有違背法令之具體事實，上訴狀或理由書如未依此項方法表明者，即難
    認為已對小額訴訟第一審判決之違背法令有具體之指摘，又上訴理由如僅引用原
    審判決時之攻擊防禦方法作為上訴理由，應認為未對原審判決有何具體之指摘，
    不得謂已合法表明上訴理由，其上訴均難認為合法。
二、本件上訴意旨略以：上訴人使用臺南市○○區○○段四十六地號土地（即文中四
    十五地號土地，下稱系爭土地），係因被上訴人為開闢海安路地下街商場，安置
    原海安路預定道路用地上之攤販而來，係無償使用關係，此由被上訴人所出具八
    十二年七月十五日南市工土字第九三二八五號函、訴外人黃石紅八十二年十月四
    日出具之承諾書、被上訴人所出具（八三）南工造字第一００五號建造執照，並
    無一詞提及「租金」文字可證；且上訴人之所以會於八十五年三月二十二日簽立
    切結書（下稱系爭切結書），承諾願繳交租金，係因被上訴人以不簽立該切結書
    ，即將斷水、斷電加以要脅，上訴人係遭脅迫而為；又系爭切結書之內容一開始
    即出現「借用」之文字，而被上訴人前二任市長施治明、張燦鍙任內，均曾撥款項
    教育部繳納租金，此事實即證明上訴人使用系爭土地係因被上訴人安置之德政，
    被上訴人現任市長許添財不承認前二任市長向教育部繳納租金之事實，卻援用商
    戶簽具之切結書追討租金，致百姓之權益嚴重受損，請求駁回被上訴人在第一審
    之訴等語。
三、查被上訴人於原審請求給付之訴訟標的金額為九萬三千六百七十元，在十萬元以
    下，依法應適用小額程序，合先敘明。又上訴人於收受原審判決後，雖於法定期
    間提起上訴，並以上開事由主張原判決有違背法令之事。惟綜觀上訴人指稱原判
    決違背法令之處，係以被上訴人當初提供系爭土地供上訴人使用係安置為由，應
    為無償使用、系爭切結書係遭被上訴人脅迫而簽立、系爭切結書有借用一詞，主
    張原審認定違背論理法則與違背法令云云。惟查：
  (一)依據原審卷附由上訴人出具之系爭切結書全文係載：「本人甲○○借用文中四十
    五學校用地內興建之海安路臨時綜合商場市場區三三九－二九二號攤位，承諾切
    結內容為一、願繳交使用土地租金．．．」已有租用攤位之記載，故原審認定兩
    造間有租賃關係存在，並無違誤。
  (二)至於上訴人陳稱其簽立系爭切結書係遭被上訴人脅迫而為一節，未據上訴人於原
    審中提出，應屬新攻擊或防禦方法。依據民事訴訟法第四百三十六條之二十八規
    定，當事人除因原法院違背法令致未能提出，否則於第二審程序不得提出新攻擊
    或防禦方法。而本件係上訴人怠於原審提出上開攻擊或防禦方法，而非原審有違
    背法令致其無法提出，上訴人自不得於上訴程序再行提出新攻擊或防禦方法。
  (三)本件原審認定上訴人簽立系爭切結書，兩造間就被上訴人以系爭土地租予上訴人
    使用，上訴人支付租金等租賃契約必要之點達成合意，而租金數額係可得確定，
    是租賃契約存在，並據而判決被上訴人於本件請求給付租金為有理由一節，業據
    原審綜合全卷證資料，於判決事實及理由欄中敘明認定之憑據及理由，上訴人所
    舉前述理由，均係就原審取捨證據、認定事實之職權行使，指摘其為不當，並就
    原審已論斷者，泛言原審適用法規有違誤，然其所指摘者並非具體指明原判決有
    如何違背法令之情事，自不能以原審未採信上訴人之答辯，即認判決為違背法令
    ，是本件難認上訴人已對原判決之違背法令有具體指摘，依前述說明，其上訴即
    不合法，應予裁定駁回。
四、據上論結，本件上訴不合法，依民事訴訟法第四百三十六條之三十二第一項、第
    二項、第四百四十四條第一項前段、第九十五條、第七十八條、第四百三十六條
    之十九，裁定如主文。
中　　　華　　　民　　　國　　九十四　　年　　　二　　　月　　二十五　　日
　　　　　　　　　　　　　　　臺灣臺南地方法院民事第二庭
~B審判長法　　　官　王金龍
~B　　　法　　　官　林佩儒
~B　　　法　　　官　陳淑勤
右為正本係照原本作成
本裁定不得抗告
中　　　華　　　民　　　國　　九十四　　年　　　三　　　月　　　三　　　日
~B　　　法院書記官　陳美虹
